臺灣臺北地方法院刑事判決　　　　　　　86年度訴字第2193號
公　訴　人　臺灣臺北地方法院檢察署檢察官
被　　　告　Ａ○○
　　　　　　辛○○
共　　　同
選任辯護人　陳明昌律師
被　　　告　辰○○
選任辯護人　蕭顯忠律師
被　　　告　酉○○ 原名黃瓊.
上列被告等因違反稅捐稽徵法等案件，經檢察官提起公訴（86年
度偵字第7286、8578、9837、16681號），本院判決如下：
    主　　　文
Ａ○○、辛○○、辰○○、酉○○均無罪。
    理      由
一、公訴意旨略以：如附件起訴書所示。
二、(一)按犯罪事實應依證據認定之，無證據不得認定其犯罪事實
      ，刑事訴訟法第154條第2項定有明文。又所謂認定犯罪事
      實之證據，係指足以認定被告確有犯罪行為之積極證據而
      言，如未發現相當證據，或證據不足以證明，自不能以推
      測或擬制之方法，以為裁判基礎，最高法院40年台上字第
      86 號著有判例可稽。又「無罪推定」乃刑事司法程序上
      之基本原則，此種原則表現在刑事案件中，只是另一種形
      式表示負擔之法則。易言之，刑事案件之追訴，必須提出
      證據（舉證負擔），並需說服至無合理懷疑之地步（證明
      負擔），始能謂被告有罪。又此處所謂「合理的懷疑」是
      指在一切證據經過全部的比較或考慮後，審理事實的法官
      本於道義良知，對於該項證據有可以說出理由來的懷疑，
      此時對於追訴之事實，便不能信以為真，便應對被告作出
      無罪之判決。最高法院88年台上字第954號判決亦認「認
      定犯罪事實所憑之證據，雖不以直接證據為限，間接證據
      亦包括在內，然而無論直接證據或間接證據，其為訴訟上
      之證明，須於通常一般人均不致有所懷疑，而得確信為真
      實之程度者，始得據為有罪之認定，倘其證明尚未到達此
      一程度，而有合理之懷疑存在時，即難遽採為不利被告之
      認定」，即採此一見解。
    (二)在遠古糾問制度下，被告乃訴訟之客體，法官為被告之辯
      護人，被告自無防禦權可言。但隨著法治國思想之發展，
      於現代職權主義及當事人主義之刑事訴訟制度中，依據「
      法治國自主原則」 (Autonomieprinzip)，被告漸獲得訴
      訟主體之地位。而法治國自主原則，源於確認人有自主能
      力，故憲法上之自主原則，有二層涵義:
      1.無罪推定原則:
        而無罪推定原則有雙重涵義: 其一，未有證據證明被告
        曾有犯罪事實以前，推定被告為無辜 (無罪)，易言之
        ，如沒有積極證據足資認定被告犯罪，被告即不得被認
        為有罪，此乃證據裁判原則；其二，證明被告有罪，必
        需無合理可疑，否則，即應對被告為有利之認定，此即
        罪疑有利被告原則。
      2.不自證己罪原則:
        即禁止被告背叛自己，而成為對己不利之證據方法，其
        涵義有二: 其一，關於被告自白之證據能力，賦予被告
        緘默權，且被告之緘默不得資為被告不利之認定；其二
        ，關於被告之自白，不得作為被告有罪之唯一證據，易
        言之，以限制被告自白對犯罪事實之證明力，來保護被
        告之人權。
    (三)依據以上原則，就現行法言，我國刑事訴訟法第161條第1
      項之規定「檢察官就被告犯罪事實，應負舉證責任，並指
      出其證明方法」。足徵，目前我國在以實現刑罰權為目的
      之刑事訴訟中，舉證責任原則上由作為國家機關之檢察官
      承擔。在刑事訴訟中，基於前述「被告受到有罪判決前被
      推定無罪」、「有疑時為被告利益」而判斷之原則，當事
      實存在與否不能證明時，檢察官要受到不利的判斷。易言
      之，檢察官所負之舉證責任，必須使法院達到有罪之確信
      ，方會對被告作出有罪之判決；倘若法院未達到有罪之確
      信，即應對被告作出無罪之判決。
三、公訴人認被告Ａ○○、辛○○、辰○○共犯刑法第342條第1
    項背信罪及刑法第215條、第216條行使業務登載不實文書罪
    嫌；認被告酉○○犯刑法第215條、第216條行使業務登載不
    實文書罪及稅捐稽徵法第41條以詐術逃漏稅捐罪嫌，無非係
    以下列證據為其主要論據（被告Ａ○○、辛○○、辰○○之
    證據清單部分見本院卷(九)，第11頁至第33頁；被告酉○○之
    證據清單部分見本院卷(九)，第159頁至第161頁）：
    (甲)被告Ａ○○、辛○○、辰○○部分：
    (一)供述證據部分：
      1.被告Ａ○○之供述。
      2.被告寅○○之供述。
      3.被告辛○○之供述。
      4.被告辰○○之供述。
      5.被告丙○○（原名吳錦桐）之供述。
      6.被告亥○○之供述。
      7.被告未○○之供述。
      8.被告己○○、癸○○之供述。
      9.被告卯○○的供述。
      10.被告宙○○之供述。
      11.被告申○○之供述。
      12.被告宇○○之供述。
    (二)非供述證據方面：
      1.廢鐵罐回收組業務資料、回收商契約書、鐵罐回收基金
        會廢鐵罐契約回收商名錄。
      2.惜福基金會財務帳簿資料。
      3.鐵罐基金會與惜福基金會之合約書。
      4.被告丑○○之答辯狀。
      5.久豐地磅秤量傳票。
      6.宜昌地磅處過磅單。
      7.龍泰營業拖車地磅單。
      8.量發過磅單。
      9.美隆地磅處秤量傳票。
      10.車號AL-132、AI-410、AL-816、AT-639、AB-188、AL-8
        70號車籍作業系統集中查詢基本詳細資料。
      11.隆田大地磅秤量傳票、車號JC-765號、XC-262號、EV-9
        16號車籍作業系統查詢資料、李水福提供車號XC-262號
        之異動登記書、過戶登記書影本。
    (乙)被告酉○○部分：
    (一)供述證據部分：
      1.被告酉○○之供述。
      2.被告宙○○之供述。
      3.被告丙○○之供述。
      4.被告丁○○之供述。
    (二)非供述證據部分：
      龍泰營業拖車地磅單。
四、訊據被告Ａ○○、辛○○、辰○○、酉○○均堅詞否認有何
    檢察官所指訴之前開罪嫌：
    (一)被告Ａ○○、辛○○辯稱：惜福基金會僅有執行長徐志恆
      及渠等二人，人手本有不足。且渠等接受執行長之指揮，
      並無權變更或自作主張的權利，接任工作後，均按基金會
      既有之管理回收業務處理。渠等無法查知車號係何種車輛
      ，亦無法查知有無繳銷，僅能書面形式審核，尚無不法。
    (二)被告辰○○辯稱：鐵罐基金會僅有伊一人，伊將鐵罐回收
      業務以一年新臺幣（下同）420萬元委託惜福基金會辦理
      。檢察官未證明惜福基金會人員明知回收商條件不符仍審
      核通過，亦未證明被告如何與惜福基金會人員有共同犯意
      之聯絡，認被告有背信之犯行，顯然無據。且每年鐵罐回
      收數量達3萬噸，認購證明、磅單、出貨通知單有萬餘筆
      ，伊的職責不需審核其真正，實際上亦無法審核其真正，
      蓋認購證明、地磅單如有不實，惜福基金會人員亦無法查
      證，縱疏於查核，亦不構成背信罪。
    (三)被告酉○○辯稱：如業者和客戶對於秤出之重量有所質疑
      ，雙方會再次會磅，以完成雙方之交易，故物品所秤出之
      重量，必定為單方或雙方監督會磅下所認同之數據，但業
      者之物品內容，經營者無權過問；地磅經營者之客戶群有
      經常性與非經常性兩種，經常性即如此案客戶，雙方認定
      交易過磅每月均有數次，並在每月業者雙方交易結算時整
      理磅單結算，故會要求經營者一同一本地磅單註明登記其
      業者雙方認定之重量數據，以方便雙方可以依編號順序方
      便整理；非經常性之客戶則以磅單表皮來註明特定客戶之
      公用磅單，做為業者過磅認定重量代筆換算填寫數據之用
      。伊從無給予某人空白磅單之行為，這是經營地磅業者應
      有的職業道德。
五、本院認被告Ａ○○、辛○○、辰○○無罪之理由：
    (一)按「背信罪之成立，以處理他人事務之人，有圖自己或第
      三人得不法利益，或圖加損害於本人之意思，而故為違背
      其任務之行為為要件，如僅因處理事務怠於注意，致其事
      務生不良影響，則為處理事務之過失問題，既非故意為違
      背任務之行為，自不負若何罪責」最高法院22年上字第
      3537號判例可資參照；次按「刑法第342條之背信罪，除
      有致生損害於本人財產或其他利益之事實外，並以行為人
      具有圖利自己或第三人或損害本人利益之意思為構成要件
      ，此項犯意既屬於構成犯罪事實之一部，自應依證據認定
      ，不能僅以客觀上發生損害本人利益之事實，遽推定有前
      項犯意」最高法院26 年上字第1246號判例可資參照。雖
      鐵罐基金會（該基金會僅有被告辰○○一人）係受鐵罐業
      者及進口商之委任；惜福基金會係受鐵罐基金會辰○○之
      委任；被告Ａ○○、辛○○係受惜福基金會之委任；被告
      辰○○、Ａ○○、辛○○均不否認該委任係有償委任，依
      民法第535條後段之規定，被告等人對於業務應負有善良
      管理人之注意義務。但就背信罪之規定，僅限於故意犯而
      言。從而，縱因過失而致他人利益受損，亦不符合背信罪
      之構成要件。又背信罪之客觀構成要件，行為人須有「違
      背其任務」之行為，從而，其任務之範圍，應依法律、公
      司章程或契約之規定應予以確定，易言之，該義務之違反
      ，須有法令或契約之明定為前提，自不得以訴諸感情上、
      道德上之理由，作為其任務之範圍，否則，即違反「罪刑
      法定主義」之精神。
    (二)依據鐵罐基金會與惜福基金會所訂捐贈委託合約書之約定
      條款中（見調查卷(一)第48至49頁），鐵罐基金會雖委託惜
      福基金會執行廢鐵罐回收業務，但未約定惜福基金會應如
      何執行業務，及其執行業務應負擔何種特別義務及責任，
      僅就合約期間、合約經費、付款方式、經費報銷、經費用
      途、所得稅、回收補貼費用、計畫變更等為原則性、抽象
      性之約定。換言之，該委託書上並未記載惜福基金會應審
      核「回收商是否具備營利事業登記證、廢鐵罐之貯存場地
      、壓罐設備、繳交再生廠之能力（即廢鐵罐認購證明書）
      」等具體內容；亦未明文約定惜福基金會應履行「回收商
      出貨前一天中午十二時前，應將出貨單傳真予惜福基金會
      ，經惜福基金會確認出貨通知單上記載無誤，蓋印再回傳
      後，回收商始得出貨，送往第三者地磅過磅，再送往煉鐵
      場。回收商每月檢具出貨通知單、第三者地磅單、再生廠
      認購證明、回收商開給煉鐵廠的廢鐵罐買賣之發票影本、
      回收商開給鐵罐基金會請款之發票原本等資料予惜福基金
      會，由惜福基金會鐵罐組彙整、統計無訛後，交予鐵罐回
      收基金會總幹事，即被告辰○○做最後確認」之義務；更
      無鐵罐基金會應負何種義務、責任之具體內容。則被告辰
      ○○等人應如何處理鐵罐回收業務，僅能要求彼等符合善
      良管理人之義務。依「構成要件明確」原則，善良管理人
      義務係一不確定之法律概念，自應參酌有關法令決定其義
      務內容，而不得訴諸於感情上、道德上之事由認定被告辰
      ○○等人之義務內容，而違反罪刑法定主義之精神。從而
      ，檢察官所指訴被告辰○○等人應如何審查回收商之標準
      ，及審核發給回收商補助款之內容，法令或契約有無明文
      規定，乃首要之爭點。
    (三)臺灣高等法院91年上訴字第3638號刑事案件，係鋁罐業者
      委託愛鋁基金會執行廢鋁罐回收之案件，該判決書理由四
      、1.(2)之記載，亦有檢察官指稱之前開義務內容，惟該義
      務內容係愛鋁基金會與回收商間的補貼合約書內容，以及
      愛鋁基金會「甄選回收商申請表」之內容，尚非廢鋁罐業
      者、進口商與愛鋁基金會間之權利義務關係，從而，前開
      判決認「此等證據非但不能做為背信之證據，反而益足證
      明受託人即愛鋁基金會依委託契約已克盡善良管理人之義
      務」。觀諸檢察官之證據清單，並未引用鐵罐製造商與鐵
      罐基金會契約之約定，即尚無規範被告Ａ○○、辛○○、
      辰○○應如何審核及違背任務具體內容之依據，檢察官所
      提出者，乃鐵罐基金會與回收商、鐵罐基金會與惜福基金
      會之契約，依據刑事訴訟法第161條第1項之規定，應認檢
      察官對於背信客觀構成要件中之「違背任務」舉證未足，
      而對被告作有利之認定。
    (四)雖被告Ａ○○、辛○○、辰○○雖均曾供述，惜福基金會
      應審核「回收商是否具備營利事業登記證、廢鐵罐之貯存
      場地、壓罐設備、繳交再生廠之能力（即廢鐵罐認購證明
      書）」等內容；惜福基金會亦應履行「回收商出貨前一天
      中午十二時前，應將出貨單傳真予惜福基金會，經惜福基
      金會確認出貨通知單上記載無誤，蓋印再回傳後，回收商
      始得出貨，送往第三者地磅過磅，再送往煉鐵場。回收商
      每月檢具出貨通知單、第三者地磅單、再生廠認購證明、
      回收商開給煉鐵廠的廢鐵罐買賣之發票影本、回收商開給
      鐵罐基金會請款之發票原本等資料予惜福基金會，由惜福
      基金會鐵罐組彙整、統計無訛後，交予鐵罐回收基金會總
      幹事，即被告辰○○做最後確認」，而被告辰○○亦稱有
      陪同惜福基金會人員至回收商處等情形（均見被告如后之
      供述），但僅能證明被告等人日常執行業務，有該等慣常
      性的審核標準及事務流程。該等審核標準及事務流程，如
      係被告等人處理事務之自我要求，尚無「他人委託處理事
      務」之問題；倘若猶認係為他人處理事務，但該處理事務
      之方法，未於鐵罐基金會與鐵罐製造業者及進口商間之契
      約內明文約定，被告僅須依據委任契約，盡善良管理人之
      注意即可，檢察官誤將「鐵罐基金會與回收商間的契約約
      定」，移殖為「鐵罐製造業者及進口商委任鐵罐基金會關
      於處理事務之約定」，顯有誤會。
    (五)共犯的認定上，除了客觀上，共犯其中一人或數人為客觀
      行為的全部實行外，尚應審酌該等共犯間是否有犯意聯絡
      及有無共犯故意的問題。易言之，共犯對於分工實行的行
      為有無決策性，能否操控其想要的結果；其對於行為的進
      退性如何，是否得自由決定其是否繼續或修正其實行的犯
      罪行為；及事後有無對於共犯所得的利益，有參與分配的
      情形。倘若無之，應傾向認為係共犯所利用之工具，方較
      妥適。本件檢察官並未說明「被告辰○○、Ａ○○、辛○○明知回收商詐領補助款仍予核准」，對於被告辰○○等
      人有何利益存在，並且說明該利益及行為間之因果關係何
      在。衡諸常情，被告辰○○等人若無利益存在，「明知單
      據虛假」而仍「據以核准」之可能性不高，應有回收商給
      予被告辰○○人報酬之證據方符合常情。況且，關於單據
      之審核、監督，尚有縣市政府環保局及環保署為之，為何
      回收商有詐領補助款之情事，即應歸責被告辰○○等人，
      而未言及縣市政府環保局、環保署有無疏失存在？亦未考
      慮是否因為回收補助政策甫施行，因規定不甚周延，監督
      人手不足，而致回收商有機可趁？基於「罪疑唯輕」之精
      神，自應先作對有利被告之推定，以下就檢察官證據清單
      內之證據論述之。
    (六)檢察官所提之下列證據，均難認為係對被告Ａ○○、辛○○、辰○○不利之證據：
      1.被告Ａ○○之供述：
        被告Ａ○○於警詢供稱：伊擔任惜福基金會鐵罐回收組
        之組長。鐵罐基金會以每年430萬元不等之價碼再行委
        託惜福基金會處理有關鐵罐回收之相關業務。依照惜福
        基金會與鐵罐基金會之委託契約，惜福基金會有責任、
        義務執行鐵罐回收之工作。回收商出貨時，基金會應該
        要派人去查核，但是因為人力不足，一年才去二、三次
        。回收商出貨前一天中午十二時前，應將出貨單傳真予
        惜福基金會，經惜福基金會確認出貨通知單上記載無誤
        ，蓋印再回傳後，回收商始得出貨，送往第三者地磅過
        磅，再送往煉鐵場。回收商每月檢具出貨通知單、第三
        者地磅單、再生廠認購證明、回收商開給煉鐵廠的廢鐵
        罐買賣之發票影本、回收商開給鐵罐基金會請款之發票
        原本等資料予惜福基金會，由惜福基金會鐵罐組彙整、
        統計無訛後，交予鐵罐回收基金會總幹事，即被告辰○○做最後確認，以每公斤1至1.2元不等之價格核發補助
        款予各回收商。惜福基金會於鐵罐基金會與各該回收商
        簽訂回收契約前，應先行審核回收商是否具備營利事業
        登記證、廢鐵罐之貯存場地、壓罐設備、繳交再生廠之
        能力（即廢鐵罐認購證明書）。伊認為回收商應該有虛
        報回收量，向基金會冒領補助款之情事。伊主要工作為
        ：查看回收商廠址現地運作狀況，協助回收商建立回收
        點，84年度起有關業者回收清除費用的徵收、催收工作
        ，彙整業者申報的營銷量無誤後再將資料轉送鐵罐回收
        基金會，回收商補助款請款資料的核對工作。其中貨殖
        、大增、成達、瑞昆行、秉毅等回收商簽訂契約前，皆
        由伊和辰○○一起至回收商廠址看回收商是否具備營利
        事業登記證、廢鐵罐之貯存場地、壓罐設備、繳交再生
        廠之能力；至於銀星行、坤鋒行、浤景、浤鈞等回收商
        與鐵罐回收基金會簽訂回收契約前，是由被告辛○○一
        人前去查看。被告辛○○負責對回收商所開立之過磅單
        內所載之車號及出貨通知單所載之車號予以核對及驗證
        ；惜福基金會將回收商前一年的實際回收量提供給任職
        鐵罐回收基金會之被告辰○○，由其決定回收商之回收
        配額等語（見調查卷(一)第7至10頁、第15至20頁）。
      (1)雖被告Ａ○○供稱「伊認為回收商應該有虛報回收量，
        向基金會冒領補助款之情事」，然其始終否認明知回收
        商虛報回收量而仍核准之情事，故該部分尚難認係被告
        之自白。
      (2)被告Ａ○○供稱惜福基金會人力不足。經查，該基金會
        僅有執行長寅○○、被告Ａ○○、辛○○三人可資審核
        ，鐵罐基金會僅有辰○○一人可資審核。雖檢察官於起
        訴書中指稱被告辰○○、辛○○、Ａ○○背信，但未說
        明被告等人究係何時犯罪？犯罪造成多少損害？審核多
        少不實之地磅單、發票、認購證明及出貨通知單？該等
        犯罪客觀構成要件事實均乏證明，已與刑事訴訟法第16
        1條第1項檢察官就被告犯罪事實，應負舉證責任之規定
        有違。據被告辰○○陳稱：每年鐵罐之回收量達3 萬公
        噸等語（見本院卷(十三)96年1月11日被告辰○○之辯護意
        旨狀），可見惜福基金會、鐵罐基金會每日約應審核達
        82公噸（以3萬公噸除365之約數）之鐵罐數量，顯非在
        被告Ａ○○、辛○○、辰○○能力範圍內所得細究；更
        何況，縱回收商有以不實之地磅單、發票、認購證明、
        出貨通知單申請補助，或以幽靈車、報廢車車號、不得
        載運廢鐵之車種車號等填入地磅單予以申請，被告等人
        又不具有公權力，無法查核該等車號有無報銷、該等車
        種為何，是否得載運廢鐵等情，更未參與地磅之事務，
        無法了解地磅時該等車輛所載鐵罐之實際重量，則被告
        Ａ○○、辛○○、辰○○是否故意為違背任務之行為，
        已屬有疑。
      (3)卷內尚無積極證據證明「鐵罐基金會與回收商簽訂回收
        補貼合約書及回收商申請補助款時，不符合鐵罐基金會
        與各回收商之約定程式」，從而，自無從認定被告Ａ○○、辛○○、辰○○有何背信之行為。而對於回收商是
        否具備營利事業登記證、鐵罐之貯存場地、壓罐設備、
        繳交再生廠之能力，斯時因規定並不嚴謹，又無規定回
        收商不得利用他人之貯存場地、壓罐設備等，檢察官未
        能舉證證明被告Ａ○○、辛○○、辰○○確曾往何回收
        商會勘場地，明知不合規定而予採納為合格回收商之情
        事，亦無證據證明回收商出貨時，被告Ａ○○、辛○○
        、辰○○曾前往稽核、查驗，並知未出貨仍支付補貼款
        項，並舉證證明被告因而造成之損害為若干，對於背信
        之主觀要件及客觀結果損害之證據均付之闕如，依前開
        判例說明，自無從繩以被告Ａ○○、辛○○、辰○○背
        信罪責。
      2.同案共同被告寅○○之供述：
        被告寅○○於警詢時陳稱：伊擔任惜福基金會執行長，
        鐵罐基金會85年以430萬元之價碼委託惜福基金會處理
        有關鐵罐回收之相關業務。回收商出貨數量受惜福基金
        會監督管理，依回收契約之規定，回收商於出貨前一天
        中午十二時前，應將出貨單傳真予惜福基金會，經惜福
        基金會確認蓋印再回傳後，回收商始得出貨，但惜福基
        金會限於人力不足，無法經常派員查核。回收商必須取
        得處理廠（再生工廠）出具進廠證明，其數量必須與出
        貨通知單所示相符，除非處理廠（再生工廠）與回收商
        勾結製造假單據（進廠證明），否則不可能發生錯誤。
        85年7月1日規定出貨前一天中午12時前，契約回收商應
        將出貨單傳真予惜福基金會，載明出貨單位、出貨地點
        、出貨聯絡人、電話、出貨時間、預定出貨重量、車號
        、預定過磅地點、收貨單位、電話、地點，經惜福基金
        會確認蓋印再回傳，回收商始得出貨。惜福基金會於鐵
        罐基金會與各該回收商簽訂回收契約前，應先行審核回
        收商是否具備營利事業登記證、廢鐵罐之貯存場地、壓
        罐設備、繳交再生廠之能力（即廢鐵罐認購證明書）。
        惜福基金會負責回收廠商簽約資格條件勘查及出貨數量
        的監督管理等語（見調查筆錄(一)第1至10頁）。
      (1)被告寅○○供稱「出貨前一天中午12時前，契約回收商
        應將出貨單傳真予惜福基金會，載明出貨單位、出貨地
        點、出貨聯絡人、電話、出貨時間、預定出貨重量、車
        號、預定過磅地點、收貨單位、電話、地點，經惜福基
        金會確認蓋印再回傳，回收商始得出貨」係85年7月1日
        規定，究竟係何人規定？為何規定？違反者是否應負責
        任？均欠明確。檢察官於起訴書中亦未指明被告之犯罪
        時間，則85年7月1日之規定，對於被告審核之義務是否
        有影響，亦未可知。從而，該部分供述，尚難資為被告
        等不利之證據。
      (2)被告寅○○之其餘供述，均與被告Ａ○○其他供述相類
        ，其不能作為被告等不利之證據業如前述，茲不贅。
      3.被告辛○○之供述：
        被告辛○○於警詢時供稱：伊在惜福基金會擔任專員。
        伊曾勘查銀星行、瀚穎實業有限公司、盈龍企業社、坤
        鋒行、賜龍行等回收商有無貯存場地及壓罐設備，再向
        鐵罐組長及執行長報告。沒有拍照，亦沒有寫書面報告
        ，只有口頭報告而已。銀星行與瀚穎公司之貯存場地相
        同。伊整理及核對回收商所申請之請款資料內之發票與
        磅單認購證明之數量是否相符，如有不符即退件，其他
        審核工作是由被告Ａ○○及寅○○閱後再送往鐵罐基金
        會。
      (1)退萬步言，如審核「回收商是否具備營利事業登記證、
        廢鐵罐之貯存場地、壓罐設備、繳交再生廠之能力（即
        廢鐵罐認購證明書）」係被告Ａ○○、辛○○、辰○○
        任務之範圍（假設語氣），但亦無明文規定禁止回收商
        共用貯存場或向他人租用貯存場或再生廠，從而，被告
        辛○○供稱「銀星行與瀚穎公司之貯存場地相同」，亦
        不能據為被告等人背信之證據。
      (2)至於被告辛○○其他供述，稱有實地勘查及審核發票與
        磅單認購證明單是否相符等情，反係證明被告等人已盡
        其善良管理人之義務。
      4.被告辰○○之供述：
        伊是鐵罐回收基金會總幹事，負責處理基金會所有業務
        。回收商每月檢具出貨通知單、第三者地磅單、再生廠
        認購證明、回收商開給煉鐵廠的廢鐵罐買賣之發票影本
        、回收商開給鐵罐基金會請款之發票原本等資料予惜福
        基金會，由惜福基金會鐵罐組彙整、統計無訛後，交予
        鐵罐回收基金會，以每公斤1至1.2元不等之價格核發補
        助款予各回收商。以整年度製罐業者營銷量減去外銷量
        除以回收量計算回收率。廢鐵罐配額是伊本人及惜福基
        金會執行長被告徐志恆及鐵罐組被告Ａ○○、被告辛○○、劉秋菊等五人決定分配多少重量給回收商。大綜企
        業有限公司出貨程序不符規定，應追回補助款，尚未追
        回。伊已委託惜福基金會去查核，照理伊應去監督惜福
        基金會有無確實執行，但伊沒有到現場去查核。臺北市
        政府環境保護局要求追回「大綜企業有限公司」之補助
        款，伊開會時有跟被告徐志恆、Ａ○○說明，他們應該
        知情等語（見調查卷(一)第30至42頁）。
      (1)關於被告辰○○、Ａ○○、辛○○審核回收商之標準、
        審核補助款之相關資料及相關事務處理流程等等，未有
        明文約定係被告之法定義務，均如前述，茲不贅。
      (2)被告辰○○並未供述「大綜公司之出貨程序不符規定，
        係彼等事前所明知」，審酌惜福基金會僅有被告Ａ○○
        、辛○○、徐志恆三人，鐵罐基金會僅有被告辰○○一
        人，彼等對於回收商提出之資料，僅能抽查或為形式上
        審核，則大綜公司出貨程序是否正常，彼等實難明瞭。
        至於被告辰○○供稱開會時有跟被告徐志恆、Ａ○○說
        明，他們應該知情等語，更足以證明渠等對於大綜公司
        不符規定之事均係事後知情，尚難資為彼等不利之證據
        。
      5.被告丙○○（原名吳錦桐）之供述：
        被告丙○○於警詢時陳稱：伊經營盈祺行、盈展公司，
        從事廢鐵罐回收業。盈祺行、盈展公司有與鐵罐基金會
        簽訂回收契約，伊每次出貨前均應於前一日上午12時前
        ，傳真給基金會，均由伊填寫後傳真出去。被告Ａ○○
        曾來查看並無紀錄等語（見調查卷(一)第50至52頁）。雖
        被告丙○○對於檢察官指訴之事實認罪，依檢察官所請
        而為協商判決確定，但其前開陳述並未言及被告辰○○
        、Ａ○○、辛○○有何背信及行使業務登載不實文書之
        行為，故其認罪部分，及前開供述，均難資為被告不利
        之證據。
      6.被告亥○○之供述：
        被告亥○○於警詢時供陳略稱：伊擔任銀星行的負責人
        ，銀星行於84年1月成立，主要工作為負責鐵罐、鋁罐
        之回收工作。銀星行有開立統一發票、無公司執照，但
        有營利事業登記證，未給會計師做帳，都是自己做帳。
        銀星行與愛鋁基金會及鐵罐回收基金會訂定回收契約，
        基金會會審核回收商有無回收量及壓罐設備與回收的貯
        存場地等等，銀星行當初與鐵罐基金會訂定回收契約時
        ，也有派惜福基金會的鐵罐回收組組長被告Ａ○○至本
        行審核所俱備的條件。每次出貨皆前往新店通協地磅及
        中和中正地磅過磅，取得過磅單後鐵罐送榮裕鋼鐵廠再
        生。每年基金會皆會派員於出貨時前往出貨地點實際查
        核2至3次，皆是經辦人來查核，本行只要持通協地磅磅
        單，向再生廠請款的統一發票影本與開給向基金會請款
        的統一發票即可向基金會請款，惟鐵罐回收基金會還需
        附再生廠的認購證明才能請款等語（調查卷(一)第99頁至
        第102頁）。
      (1)雖被告亥○○對於檢察官指訴之事實認罪，依檢察官所
        請而為協商判決確定，但其前開陳述並未言及被告辰○○、Ａ○○、辛○○有何背信及行使業務登載不實文書
        之行為，故其認罪之部分，尚難資為被告不利之證據。
      (2)愛鋁基金會之經理就鋁罐回收補助款部分雖經檢察官以
        背信、行使業務登載不實文書罪起訴，但經臺灣高等法
        院91年上訴字第3638號判決認定無罪，已述之如前。據
        亥○○之供述，鐵罐基金會要求回收商提供之資料，較
        愛鋁基金會所要求者為多，而該等資料提供之要求或審
        核之標準，尚非鐵罐製造業者、進口商與鐵罐基金會所
        定契約要求之義務；亦無證據可資證明被告辰○○、Ａ
        ○○、辛○○明知回收商填載不實資料仍予核准之情事
        ，亥○○之供述自難認為係對被告等人不利之證據。
      (3)被告亥○○之供詞足認「回收商每次出貨的前一天中午
        12 時前，要將出貨通知單傳真至環保署、縣市環保局
        及各基金會。鐵罐基金會會收到傳真後蓋章回傳確認」
        ，足見回收商提供資料亦會傳真給縣市環保局及環保署
        ，檢察官並未說明何以惜福基金會、鐵罐基金會應負審
        核義務，惟縣市環保局、環保署不負審查義務之理由，
        逕論被告辰○○等人應負審核義務而有背信、行使業務
        不實文書之行為，即屬無據。
      7.被告未○○之供述：
        被告未○○於警詢中供陳略以：伊是名峰公司負責人，
        營業項目為五金、汽機車材料買賣及廢鐵、廢鋁等製造
        加工買賣及一般廢棄物清理。名峰公司與財團法人鐵罐
        回收基金會簽約回收廢鐵，與財團法人愛鋁基金會簽訂
        契約回收廢鋁罐。名峰公司每年回收廢鐵罐1500噸至20
        00噸左右，廢鋁罐每年可回收150噸左右。名峰公司未
        設回收點，廢鐵、廢鋁都向拾荒者及舊貨商收購。名峰
        公司有貯存場即在公司內，但沒有壓罐設備，有剪床設
        備而已，公司都用怪手壓擠，如廢鐵桶太大佔空間即用
        剪床裁剪。基金會有派人來勘查伊公司之貯存場地及壓
        罐設備，何人來勘查已忘記，但伊記得是被告Ｂ○○帶
        基金會的人來戡查的。被告Ｂ○○是伊臺南的同鄉，也
        是同業，伊會與廢鐵罐基金會簽約回收廢鐵、鋁罐也是
        被告Ｂ○○介紹伊與基金會的人簽約的。因回收的廢鐵
        、鋁罐只有被告Ｂ○○才有辦法出貨，伊無管道所以都
        由被告Ｂ○○代理出貨。基金會都會付抬頭支票給公司
        ，伊領得補助款後，鐵罐部分每公斤給被告Ｂ○○二角
        、廢鋁罐每公斤分給被告Ｂ○○五角，伊都拿現金給Ｂ
        ○○。名統公司係回收商沒有溶爐並非鍊鐵廠，為何82
        年度開立廢鐵罐認購證明予自己經營之名峰公司，伊不
        知道。至於名統公司開給金三吉公司及順源公司之認購
        證明共18張，有被環保署及基金會人員查過帳就沒事了
        ，也沒有糾正伊，也沒有叫伊退回補助款等語（見86年
        度偵字第8578號卷(二)第137頁至第208頁）。
      (1)雖被告未○○對於檢察官指訴之事實認罪，依檢察官所
        請而為協商判決確定，但其前開陳述並未言及被告辰○○、Ａ○○、辛○○有何背信及行使業務登載不實文書
        之行為，故其認罪之部分，尚難資為被告不利之證據。
      (2)關於被告Ｂ○○如何代理被告未○○出貨，被告未○○
        如何給付報酬給被告Ｂ○○等情，均係渠等私法上之約
        定，前開供述又無何不法之行為，亦未供陳被告辰○○
        等人知情，尚難資為被告辰○○等人不利之證明。
      (3)至於名峰公司無壓罐設備、名統公司非鍊鐵廠，不得開
        認購證明等事。經查，廠商無自己之壓罐設備、再生設
        備，並不代表廠商不得向他人承租後使用，也不代表該
        廠商即不得開具認購證明。是否有壓罐設備、再生廠等
        資格審查，亦非鐵罐製造商、進口商賦予鐵罐基金會、
        惜福基金會之法定義務或責任，故名峰公司如違反其與
        鐵罐基金會簽約時之條件，係名峰公司應負民事損害賠
        償責任之問題，尚與被告辰○○等人無關。
      8.被告己○○、癸○○之供述：
        被告己○○於警詢時供述略稱：大綜公司及錦鑫公司共
        用位於臺北市○○區○○街165之1號的回收貯存場，因
        為錦鑫公司是伊先生被告癸○○負責的所以才共用，該
        貯存場地約1000坪，也有壓罐設備。84年與鐵罐回收基
        金會簽訂有6000噸之合約，85年與該基金會簽訂的回收
        量比84年的少一點點。基金會與伊公司簽約前先要審核
        公司登記證、營利事業登記證、貯存場地、有無壓罐設
        備或油壓剪剪碎機等設備，才會決定簽約否（見調查卷
        (一)第109頁至第113頁）；被告癸○○於警詢時供陳略以
        ：大綜公司之負責人係伊妻子己○○，但實際上都是伊
        在經營，伊負責大綜公司及錦鑫公司，均曾與鐵罐基金
        會簽訂回收契約。大綜公司84年度廢鐵罐出貨通知單未
        詳實填寫出貨之明確時間，經臺北市政府環保局要求將
        補助款退回，基金會沒有通知伊，也沒有要求退錢等語
        （見調查卷(一)第116頁至第117頁）。
      (1)雖被告己○○、癸○○對於檢察官指訴之事實認罪，依
        檢察官所請而為協商判決確定，但其前開陳述並未言及
        被告辰○○、Ａ○○、辛○○有何背信及行使業務登載
        不實文書之行為，故其認罪之部分，尚難資為被告不利
        之證據。
      (2)被告己○○、癸○○雖均陳稱大綜公司及錦鑫公司均使
        用同一貯存場，但鐵罐基金會與回收商間的契約又無規
        定不得與他公司共同使用貯存場及壓罐設備；且該部分
        尚難認為被告辰○○等人負審查義務，已如前述，茲不
        贅。
      9.被告卯○○的供述：
        被告卯○○於警詢時陳稱略以：伊擔任大增鋼鐵公司的
        負責人，但新店市的南山行亦是伊所有，大增鋼鐵公司
        與愛鋁基金會、鐵罐基金會有簽訂委託回收契約，臺北
        市環保局85年1月29日（85北市環五字第3844號函），
        要求就申報之廢鋁罐總量中扣除部分，因基金會沒要求
        伊退還，故未退還該部分補助款。大增鋼鐵公司於出貨
        前一日傳真給基金會，然後再將廢鋁、廢鐵罐載往再生
        工廠，鐵罐載到信鴻鋼鐵公司、鋁罐載到峰安公司，再
        以過磅單和開出去的發票向基金會申請補助款。伊公司
        被警方發現進貨帳冊的內容皆是偽造的，都是隨便請附
        近的家庭主婦隨便抄寫偽造的，實際上沒有這些人，會
        寫每筆進貨新臺幣900多元是為了要逃避稅捐及開立統
        一發票的關係。警方所提示伊用來向鐵罐及鋁罐基金會
        請領回收補助款所附的過磅單，磅單上有關「大增」、
        「廢鋁罐」、「廢鐵罐」的字樣皆是由伊公司的帥姓會
        計小姐所填寫的，不是中正地磅的人員所填寫的。伊無
        法對警方提示大增鋼鐵公司用來向鐵罐及愛鋁基金會請
        領回收補助款所用的過磅單序號相同提出解釋。大增鋼
        鐵公司與基金會的運作皆是由被告Ｂ○○出面接洽辦理
        的，Ｂ○○看上伊位於秀朗橋下的貯存場，主動找伊說
        加入基金會有補助款可以領，主動幫伊接洽基金會事宜
        等語（見調查卷(一)第173頁至第179頁）。
      (1)雖被告卯○○對於檢察官指訴之事實認罪，依檢察官之
        聲請而為協商判決確定。但其前開陳述均未言及被告
        辰○○、Ａ○○、辛○○有何背信及行使業務登載不實
        文書之行為，故其認罪部分，尚難資為被告等人不利之
        證明。
      (2)關於以不實文書請領回收款部分，被告卯○○僅言及被
        告Ｂ○○，並未提及被告辰○○等人，而磅單序號相同
        仍請領補助款究係被告辰○○等人明知或疏失，均有可
        能，亦有可能是不知情而為被告卯○○、Ｂ○○利用之
        工具，尚難以其供述即認為被告辰○○等人明知該情而
        同意審核，或因此有何行使不實業務文書之行為。
      (3)至於環保局事後稽查，亦無法資為被告辰○○等人主觀
        上有背信及行使不實業務文書之故意，而完全排除業務
        疏失之可能。
    10.被告宙○○之供述：
      被告宙○○於警詢中供稱略以：伊經營嘉基金屬公司、嘉
      晉五金公司、啟榮五金行、蘇元成行等，伊與鐵罐基金會
      簽訂回收契約的只有嘉基公司，配額每年4000噸，出貨時
      ，鐵罐基金會是委託惜福基金會派被告Ａ○○前來，他們
      來查看後，都沒有叫伊在查核表簽名等語（見調查卷(一)第
      181頁至第184頁）。其供述僅簡述其與鐵罐基金會有合約
      ，並未言明被告有何背信或行使不實業務文書之行為，至
      於查核未簽名亦非被告Ａ○○應遵守之法定義務，自與違
      背任務之客觀構成要件有違，尚難資為被告等人不利之證
      明。
    11.被告申○○之供述：
      被告申○○於警詢中陳稱：順源公司是80年10月間左右成
      立，由父親黃國雄負責，因黃國雄於83年9月左右去世，
      現由伊負責經營，統禾食品公司係81年10月左右設立，負
      責人是其弟黃俊源，但係由伊實際經營。伊每次出貨前一
      日均應傳真給各基金會、環保署及臺南縣各環保局等單位
      ，均由會計小姐許秀枚傳真，被告Ａ○○會來查，順源公
      司85年度分配廢鐵罐配額為2500噸，均由鐵罐基金會被告
      辰○○及惜福基金會鐵罐小組決定數量，所以對於決定數
      量之人員，若有到嘉南地區視查時，同業嘉基公司被告宙
      ○○、盈展公司被告丙○○、丁○○、順暉行被告戊○○
      及伊都會相邀聚餐，伊宴請過被告辰○○、組長Ａ○○。
      鐵鋁罐部分，是將認購證明及發票寄給鐵、鋁罐基金會，
      大約三個月左右再開支票寄給順源公司，再將支票轉入公
      司帳戶。對於警方提示順源、統禾二家公司向鐵罐基金會
      請領補助款的資料中磅單上所填寫的車號JC-765號已於84
      年12月15日繳銷，為何仍能載運廢鐵罐，伊不知道如何回
      答。確認磅單上所寫車號TD-643號其汽缸容量為03431確
      實可以載運30至40噸之廢鐵。公司與鐵罐基金會簽訂回收
      契約時，會先審核公司是否具備營利事業登記證、廢鐵罐
      之貯存場地、壓罐設備等語（見調查卷(一)第199頁至204頁
      ）。
    (1)雖被告申○○對於檢察官指訴之事實認罪，依檢察官之聲
      請而為協商判決確定。但其前開陳述均未言及被告辰○○
      、Ａ○○、辛○○有何背信及行使業務登載不實文書之行
      為，故其認罪部分，尚難資為被告等人不利之證明。
    (2)被告辰○○、Ａ○○接受回收商宴請之行為雖屬不該，但
      被告申○○並未說明回收商宴請之行為，是否即要求被告
      辰○○、Ａ○○為違背任務之行為，其亦未供稱被告辰○○、Ａ○○明知車號JC-765號已於84年12月15日繳銷，仍
      能載運廢鐵罐之情事，甚至其亦不知何因，即難認為被告
      辰○○、Ａ○○接受宴請之行為係背信行為。
    (3)至於被告辰○○、Ａ○○、辛○○就回收商資格審查，尚
      無應如何為之的法定義務存在，已如前述，茲不贅。
    12.被告宇○○之供述：
      被告宇○○於調查時供稱略以：瑞昆行資源回收商於73年
      成立時之負責人係伊父親劉昆田，父親過世後於84年9月
      才交給伊經營，現在負責人是伊，營業項目是買賣廢塑膠
      、廢紙類、廢鐵及廢鋁。伊與鐵罐基金會訂有回收合約。
      環保署規定於出貨前一日中午前均應傳真給各基金會，這
      些工作皆是由太太張秋玉在做。鐵罐回收基金會每年分配
      給瑞昆行的配額是1000噸，是鐵罐基金會辰○○做的決定
      。瑞昆行出貨時，鐵罐部分惜福基金會Ａ○○有來查核過
      ，查核後雙方均在傳真的出貨通知單上共同簽名認證。瑞
      昆行所雇用的GN-668號在85年仍繼續在瑞昆行載運廢鐵罐
      ，可能該車繳銷後改為車號VE-142號仍繼續再使用，其車
      身旁邊的車號可能沒改過來，地磅處可能因此看到了車身
      的車號才會填GN-668號；至於車號KE-110號確實有來本行
      載運廢鐵，至於84年7月26日已繳銷是怎麼回事，伊不知
      道。
    (1)雖被告宇○○對於檢察官指訴之事實認罪，依檢察官之聲
      請而為協商判決確定。但其前開陳述均未言及被告辰○○
      、Ａ○○、辛○○有何背信及行使業務登載不實文書之行
      為，故其認罪部分，尚難資為被告等人不利之證明。
    (2)關於車號「GN-668號」，被告宇○○稱在85年仍繼續在瑞
      昆行載運廢鐵罐，可能該車繳銷後改為車號VE-142號仍繼
      續再使用，其車身旁邊的車號可能沒改過來，地磅處可能
      因此看到了車身的車號才會填GN-668號，顯係地磅人員之
      作業疏失所導致，尚不能歸責於被告辰○○等人。
    (3)關於車號「KE-110號」已繳銷卻仍載運廢鐵乙事，被告宇
      ○○並不知情，更遑論被告辰○○等人知情。從而，被告
      宇○○之前開供述，亦不能資為被告辰○○等人不利之證
      據。
    13.廢鐵罐回收組業務資料、回收商契約書、鐵罐回收基金會
      廢鐵罐契約回收商名錄（見調查卷(一)第25、26、28頁）：
      檢察官雖用以佐證惜福基金會簽訂合約前，未確實審核回
      收商是否具備營利事業登記證、廢鐵罐貯存場地、壓罐設
      備、繳交再生廠的能力等，但該契約尚非鐵罐製造商與惜
      福基金會或鐵罐基金會之合約，易言之，鐵罐製造商並未
      賦予鐵罐基金會如何的審核義務，鐵罐基金會委任惜福基
      金會時，也沒有要求惜福基金會應如何審核，自難認為該
      等審核條件，係「他人委任處理之事務」，而得為被告等
      不利之證明。
    14.惜福基金會財務帳簿資料（見調查卷(一)第25頁）：
      檢察官係用以佐證被告辰○○、Ａ○○、辛○○等人於審
      核相關文件時，明知回收商簽約時不具備再生廠之條件，
      或於傳真出貨時即未辦理有關出貨要件載明，甚或回收商
      地磅單、認購證明單、發票等已有不實，仍予以簽署，使
      得回收商得詐領補助款之事實。關於回收商具備何要件部
      分，非被告辰○○等人應負之義務，已如前述。至於地磅
      單等不實之部分，亦不得以地磅單等資料不實，即逕認被
      告辰○○等人必屬知情，而忽略鐵罐基金會、惜福基金會
      人手不足業務疏失之可能。
    15.鐵罐基金會與惜福基金會之合約書（見調查卷(一)第48、49
      頁）：
      檢察官係用以證明鐵罐基金會委託惜福基金會處理有關鐵
      罐回收之審核及監督業務。然該合約書均為抽象及原則性
      規定，並無詳述惜福基金會應如何審核、如何處理事務，
      已如前述，反能作為被告辰○○等人未違背任務之有利證
      明。
    16.被告丑○○之答辯狀（見本院卷(一)第256頁）：
      檢察官用以證明被告丑○○自認其有業務登載不實之情事
      ，並進而證明被告辰○○等人對於詐領補助款之事知情。
      但被告丑○○自認有業務登載不實之情事，與被告辰○○
      等人是否知曉該情，非必然之事，自難以之推論被告辰○○等人知情。
    17.久豐地磅秤量傳票（見86年偵字第8578號卷(二)第146、147
      頁）：
      檢察官用以證明被告未○○持以向鐵罐基金會請領補助款
      、名峰公司請款單上KT-871號是無車籍車、車號GO-303號
      大貨車已於84年8月9日繳銷，佐證被告未○○偽造磅單，
      並進而認定被告辰○○等人知情。然該地磅秤量傳票固可
      佐證被告未○○之犯行，但被告未○○並未供稱被告辰○○等人知情，顯然缺乏「行為分擔」及「犯意聯絡」之積
      極證明，尚難作為被告辰○○等人不利之證據。
    18.宜昌地磅處過磅單（見調查卷(三)第431至第437頁）：
      檢察官用以證明被告丑○○有業務登載不實之行為，並而
      認定被告辰○○等人知情。該等證據之評價同15.所述，尚
      難作為被告辰○○等人不利之證據。
    19.龍泰營業拖車地磅單（見調查卷(三)第377至第379頁）：
      檢察官用以證明被告酉○○業務登載不實，並由被告丁○○持以詐領補助款，並進而認定被告辰○○等人知情。然
      被告酉○○否認有業務登載不實情事，其辯稱伊都是手寫
      地磅單，會與客戶確認後再開具地磅單，絕無虛報或偽造
      情事等語，本院亦採納其辯解而為無罪之判決 (理由詳如
      後述)，則該等地磅單尚非偽造，即尚難作為被告辰○○
      等人不利之證據。
    20.量發過磅單（見調查卷(三)第360、361頁、調查卷(一)第137
      至第158頁、調查卷(二)第226頁、86年偵字第16681號第63
      至第94頁）：
      檢察官用以證明被告沈甲○○有業務登載不實之行為，並
      由被告庚○○、黃○○持以向鐵罐基金會詐領補助款之事
      實，並認該等磅單編號連號，過磅序號亦為連號，但時間
      、日期卻不相同，又磅單記載之編號在前者，過磅時間卻
      在後，佐證磅單確有不實之情事，並進而認定被告辰○○
      等人知情。但被告辰○○等人因人手不足，每年審核之回
      收量達3萬公噸，對於如此龐大之資料審核，自不能完全
      排除作業疏失之可能。從而，以過磅單不實即認定被告辰
      ○○等人知情，實有可疑。
    美隆地磅處秤量傳票（調查卷(二)第280、281頁）：
      檢察官用以證明被告宇○○向鐵罐基金會詐領補助款之事
      實，並認車號KE-110號於84年7月26日已繳銷仍載廢鐵之
      磅單不實，進而認定被告辰○○等人知情。但被告宇○○
      對於車號KE-110號於84年7月26日已繳銷辯稱不知，並堅
      稱該車有來載運廢鐵已如前述，自難以之推認被告辰○○
      等人知情。
    車號AL-132、AI-410、AL-816、AT-639、AB-188、AL-870
      號車籍作業系統集中查詢基本詳細資料（見86年偵字第
      16681號卷第54至57頁）：
      檢察官用以證明車號AL-132、AI-410、AL-816、AT-639等
      4部貨車均已繳銷，另車號AB-188、AL-870係臺北市公共
      汽車，佐證被告癸○○偽造不實磅單，並進而認定被告辰
      ○○等人知情。但被告辰○○並無查詢車籍作業之能力，
      何能要求彼等能查知哪部車已繳銷或哪部車之車種為何之
      可能。檢察官之以推論被告辰○○等人知情，亦嫌速斷。
    隆田大地磅秤量傳票、車號JC-765號、XC-262號、EV-916
      號車籍作業系統查詢資料、李水福提供車號XC-262號之異
      動登記書、過戶登記書影本（見調查卷(二)第213至216頁、
      第233至第246頁、第256至第262頁；調查卷(三)第391至第
      414頁、第508至第512頁、第515至第516頁、第520至第
      521頁；86年度偵字第16681號第160至第178頁）：
      檢察官用以證明車號JC-765、XC-262號業已繳銷，EV-916
      號係計程車不可能載運20噸之廢鐵，認被告玄○○有偽造
      不實磅單，並將之交付被告申○○、巳○○詐領補助款之
      行為，並進而推認被告辰○○等人知情。此部分無法資為
      被告辰○○等人不利證明之理由同，茲不贅。
六、本院認被告酉○○無罪之理由：
    (一)被告酉○○於警詢時供陳略以：伊係設於嘉義縣東石鄉○○村○○路20之7號龍泰營業地磅之實際負責人，龍泰地
      磅最重負荷為80公噸，顧客載貨或空車來過磅，伊都是開
      立三聯單，二聯交給客戶，每本地磅單有50張，使用完後
      ，存根聯都隨手丟棄，沒有留存。被告宙○○的公司有嘉
      基、嘉晉、蘇元成、啟榮、育盈等五家公司的貨物都有來
      過磅過，但每月次數及金額，因為無記帳，所以不知道。
      伊從未開具不實之過磅單等語（見調查卷(三)第371、372頁
      ），足見被告酉○○從無自白犯罪之情形。
    (二)被告宙○○於警詢時供稱：所回收的廢鐵罐出貨時都送往
      龍泰過磅，無法交待為何日期在後的，序號為何在前等語
      （見調查卷(一)第184至第192頁），其亦未供稱被告酉○○
      過磅時有偽造磅單情事，尚難資為被告酉○○有偽造磅單
      之行為。
    (三)被告丙○○雖於警詢時供稱：地磅過磅時，以一定之比例
      浮報5公噸之重量，並據以需開發票，因為每次送貨過去
      其扣除雜質的部分很重，才浮報（見調查卷(一)第53至第57
      頁），關於浮報5公噸之部分，卷內尚無地磅行之行規，
      或應如何為地磅之相關規定，基於私法自治之原則，如地
      磅時發生爭議，自應尊重當事人間之約定。觀被告丙○○
      之供述，其認為應考慮雜質因素，而加計磅得之重量，如
      被告酉○○同意之，當事人主觀目的上顯係處理地磅重量
      計算之爭議，並非「偽造磅單」之合意甚為明確。換言之
      ，關於是否扣除雜質之爭議，縱然後來被告酉○○因尊重
      客人之意見，在合理之誤差範圍內予以記載，乃其尊重客
      戶意見，經協調後所得之結果，倘無其他積極證據佐證，
      尚難認其有故意登載不實之故意。更難認為其如此記載，
      意在逃漏稅捐。
    (四)被告丁○○於警詢時供陳：伊以磅單模糊為由，向龍泰地
      磅酉○○要了二本空白磅單，自己填寫或請朋友代填數量
      ，向開立假發票給再生廠（見調查卷(一)第59至第62頁），
      但證人李雲龍陳稱：伊是龍泰地磅的負責人，該地磅處均
      由伊媳婦即被告酉○○手開一式三聯之地磅單，如係電腦
      打字者，即係偽造（見調查卷(三)第364至第367頁）。經核
      卷內扣得之龍泰營業拖車地磅單（見調查卷(三)第377至第
      379頁）均係手寫開立，觀諸前開磅單字跡均係一人所為
      ，據丁○○稱係多人偽造之供詞，本案扣案之磅單，尚非
      被告丁○○所偽造之磅單，則被告丁○○之供述，尚無證
      據可資證明，顯難以其不利於被告酉○○之供述，為不利
      於被告酉○○之唯一證明。更何況，其取走空白磅單之事
      實，為被告酉○○所否認，更難推認被告酉○○知道被告
      丁○○取走空白磅單，係為偽造磅單，或為逃漏稅捐。
七、此外，本院復查無其他積極證據證明被告辰○○、Ａ○○、
    辛○○有何公訴人所指訴之共同背信、共同行使業務登載不
    實文書犯行；被告酉○○有何公訴人所指訴之行使業務登載
    不實文書、以詐術逃漏稅捐之行為。因不能證明被告等人犯
    罪，揆諸前開說明，自應為被告均無罪之諭知。
八、本案其他共同被告處理情形：
    (一)被告寅○○俟通緝到案後另結。
    (二)被告宙○○、戊○○死亡，已為不受理判決。
    (三)被告丙○○（原名吳錦桐）、丁○○、午○○、Ｂ○○、
      亥○○、未○○、己○○、癸○○、庚○○、卯○○、申
      ○○、黃○○、巳○○、宇○○、地○○、戌○○、子○○、乙○○、壬○○、天○、甲○○（原名沈甲○○）、
      玄○○、丑○○均已判決確定。
據上論結，應依刑事訴訟法第301條第1項，判決如主文。
本案經檢察官於知慶到庭執行職務
中　　華　　民　　國　　96　　年　　1　　月     25    日
                  刑事第六庭審判長法　官  周占春
                                  法  官  林孟皇
                                  法  官  趙子榮
上正本證明與原本無異。
如不服本判決，應於判決送達後10日內向本院提出上訴狀（應抄
附繕本）。告訴人或被害人如對於本判決不服者，應具備理由請
求檢察官上訴，其上訴期間之計算係以檢察官收受判決正本之日
期為準。
                                  書記官  陳怡君
中　　華　　民　　國　　96　　年　　1 　　月　　25　　日
